Config:
  hfst:
    Gen: ../../../src/generator-gt-norm.hfst
    Morph: ../../../src/analyser-gt-norm.hfst
  xerox:
    Gen: ../../../src/generator-gt-norm.xfst
    Morph: ../../../src/analyser-gt-norm.xfst
    App: lookup

Tests:

  "Misc":
    наһан<n><nom> :     наһан 
    наһан<n><gen> :     наһ(ан)-ай 
    наһан<n><acc> :     наһ-ыe 
    наһан<n><dat> :     наһа(н)-да 
    наһан<n><abl> :     наһа(н)-һаа 
    наһан<n><ins> :     наһа(н)-аар 
    наһан<n><pl><nom> :     [наһан, наһад] 
    хулгайш<n><gen> :     хулгайш(ан)-ай 
    хулгайш<n><acc> :     хулгайш-ыe 
    хулгайш<n><dat> :     хулгайша(н)-да 
    хулгайш<n><abl> :     хулгайша(н)-һаа 
    хулгайш<n><ins> :     хулгайша(н)-аар 
    хулгайш<n><pl><nom> :     хулгайшан-ар 
    хурдан<n><nom> :     хурдан 
    хурдан<n><gen> :     хурд(ан)-ай 
    хурдан<n><acc> :     хурд-ые 
    хурдан<n><dat> :     хурда(н)-да 
    хурдан<n><abl> :     хурда(н)-һаа 
    хурдан<n><ins> :     хурда(н)-аар 
    хурдан<n><pl><nom> :     [хурдан, хурдад] 
    хэмжээн<n><nom> :     хэмжээн 
    хэмжээн<n><gen> :     хэмжэ(эн)-эй 
    хэмжээн<n><acc> :     хэмжээ-е 
    хэмжээн<n><dat> :     хэмжээ(н)-дэ 
    хэмжээн<n><abl> :     хэмжээ(н)-һээ 
    хэмжээн<n><ins> :     хэмжээ(н)-ээр 
    хэмжээн<n><pl><nom> :     [хэмжээд, хэмжээн] 
